臺灣高等法院高雄分院刑事判決　　　　100年度上易字第722號
上　訴　人
即　被　告　　郭大瑋
選任辯護人　　張永昌　　律師
　　　　　　　陳煜昇　　律師
　　　　　　　孟昭安　　律師
上列上訴人因詐欺案件，不服臺灣高雄地方法院99年度易字第83
3 號中華民國100 年6 月2 日第一審判決（起訴案號：臺灣高雄
地方法院檢察署95年度偵字第10830 號、97年度偵字第28687 號
、28688 號），提起上訴，本院判決如下：
    主  文
上訴駁回。
    事  實
一、郭大瑋於民國（以下同）89年間曾因詐欺案件，經臺灣高等
    法院臺南分院以89年度上易字第983 號判決有期徒刑10月確
    定，於91年1 月31日縮刑期滿執行完畢，仍不知警惕悔改，
    對外自稱為總贏企業機構之董事長，並擔任該企業機構轄下
    公司（包含總贏國際不動產開發有限公司、祈良實業有限公
    司、總贏企業有限公司、統如意國際建設開發有限公司、總
    吉祥國際建設開發有限公司、林國際企業有限公司）之實
    際負責人，明知其本人支票存款帳戶（臺灣銀行新興分行帳
    號：000000000000號）已於94年間已多次跳票而信用不佳，
    乃利用不知情之陳重武（業經臺灣高雄地方法院檢察署檢察
    官97年度偵字第28687 號為不起訴處分）擔任址設高雄市○
    ○區○○路191 號6 樓總吉祥國際建設開發有限公司名義負
    責人，並指示陳重武於95年8 月2 日在合作金庫銀行灣內分
    行開設帳號：017566號支票存款帳戶（下稱「系爭支存帳戶
    」）後，(一)基於意圖為自己不法所有之詐欺取財犯意，於95
    年8 月2 日至96年3 月間，向附表所示廠商諉稱：總贏企業
    位於高雄市苓雅區○○○路116 號、三民區○○路191 號、
    三民區○○路及民族路口等辦公室大樓如附表所示各項工程
    亟需施作，並指示各該廠商陸續施作各項工程，詎各該廠商
    依施工完成比例向郭大瑋請領報酬時，郭大瑋假意結算報酬
    ，竟指示陳重武以其名義接續簽發如附表所示系爭支存帳戶
    支票（票號「NP」為開頭），或於各該廠商屆期提示系爭支
    存帳戶支票未獲兌現後，由郭大瑋以本人名義簽發如附表所
    示本票（票號「CH」為開頭）與各該廠商，以為搪塞，致各
    該廠商陷於錯誤，誤信如附表所示支票、本票會如期兌現，
    郭大瑋尚有支付能力，而依郭大瑋指示繼續施作各項工程。
    嗣各該廠商屆期提示如附表所示支票、本票，均因存款不足
    或拒絕往來而未獲兌現，始知受騙。(二)又基於意圖為自己不
    法所有之詐欺得利犯意，指示陳重武擔任總贏企業機構代表
    人，於95年9 月25日由陳重武出面與大新保全股份有限公司
    （下稱「大新保全公司」）簽立綜合服務契約書，約定由大
    新保全公司承管總贏企業機構位在高雄市○○區○○路191
    號大樓之安全管理、公共區域清潔維護等服務事項，承管期
    間自95年9 月25日至96年9 月25日止，總贏企業機構每月支
    付8 萬5000元之服務費，應於次月5 日前付清款項，大新保
    全公司依約提供服務後，首月款項即未依約支付，經大新保
    全公司催討後，郭大瑋即指示陳重武以簽發系爭支存帳戶支
    票（票號：NP0000000 ，發票日：95年12月15日，面額：8
    萬5000元）交付大新保全公司，以為搪塞，致大新保全公司
    誤信該支票會如期兌現，而依約繼續提供服務。嗣大新保全
    公司屆期提示該支票，因拒絕往來而未獲兌現，始知受騙。
二、案經如附表所示廠商及大新保全公司訴由臺灣高雄地方法院
    檢察署檢察官偵查起訴。
    理  由
壹、證據能力部分：
    本判決據以認定事實之各項證據，其中關於傳聞證據部分，
    除合於刑事訴訟法第159 條之1 至4 或其他傳聞例外規定，
    本有證據能力外，餘均經當事人於審理中表示對於證據能力
    不爭執，且當事人對於具有傳聞性質之證據，已於法院調查
    證據時知悉內容，而未於言詞辯論終結前聲明異議，審酌各
    該證據作成時之情況，認為作為證據並無不當，依同法第
    159 條之5 規定，均得作為證據。
貳、實體部分：
一、訊之上訴人即被告郭大瑋矢口否認詐欺，辯稱：高雄市○○
    區○○路191 號大樓僅5 至8 樓是我要施工的部分，該等樓
    層之工程款已付清，大新保全公司服務費我已交付予陳重武
    ，不知陳重武未交予大新公司，非我詐騙云云，辯護人為之
    辯稱：被告係因遭李玉川侵占公司資金，致資金周轉困難，
    始生系爭支存帳戶支票跳票，又被告已交付11萬5000元與陳
    重武供作支付大新保全公司服務費，但該筆款項遭陳重武挪
    用云云。惟查：
(一)事實欄一(一)部分（即附表編號1至13詐欺取財部分）：
  1.被告郭大瑋對外自稱為總贏企業機構之董事長，並擔任該企
    業機構轄下公司（包含總贏國際不動產開發有限公司、祈良
    實業有限公司、總贏企業有限公司、統如意國際建設開發有
    限公司、總吉祥國際建設開發有限公司、林國際企業有限
    公司）之實際負責人，其本人於臺灣銀行新興分行開設帳號
    ：000000000000號支票存款帳戶於94年間曾多次跳票；被告
    指示陳重武於95年8 月2 日開設系爭支存帳戶，於95年8 月
    2 日至96年3 月間，指示附表所示廠商陸續施作如附表所示
    各項工程，並指示陳重武簽發如附表所示系爭支存帳戶支票
    ，或於各該廠商屆期提示系爭支存帳戶支票未獲兌現後，由
    被告以本人名義接續簽發如附表所示本票與各該廠商，嗣經
    各該廠商屆期提示各該支票、本票，均不獲兌現等情，有上
    訴人郭大瑋之名片影本（他一卷第27頁）、總贏國際不動產
    開發有限公司登記事項卡、公司基本資料（偵一卷第92-93
    頁、偵二卷第15頁）、祈良公司營利事業登記證、公司基本
    資料（他二卷第38頁、偵二卷第18-19 頁）、總贏企業有限
    公司營利事業登記證、公司基本資料（他二卷第39頁、偵二
    卷第14頁）、統如意國際建設開發有限公司之公司基本資料
    （偵二卷第16頁）、總吉祥國際建設開發有限公司之公司基
    本資料（偵二卷第17頁）、臺灣銀行新興分行98年12月22日
    函暨附件支票存款歷史明細查詢表（偵二卷第242-267 頁）
    、合作金庫商業銀行灣內分行96年11月30日函暨附件合作金
    庫銀行各類存款分戶交易明細表、存款往來對帳單（他二卷
    第117-120 頁）；如附表未獲兌現之支（本）票號碼欄所示
    ：編號陳重武開立與曾能通之系爭支存帳戶支票存根（他
    三卷第34頁），編號陳重武開立與鄭進興之系爭支存帳戶
    支票存根（他二卷第79、86頁）、上訴人開立與鄭進興之本
    票影本（原審易(三)卷第124-125 頁），編號陳重武開立與
    王廣輝之系爭支存帳戶支票影本（原審易(三)卷第126 頁），
    編號陳重武開立與詹益泉之系爭支存帳戶支票影本（原審
    易(三)卷第112-113 頁），編號陳重武開立與喬元光之系爭
    支存帳戶支票存根（他二卷第83、87頁）、支票影本（他三
    卷第38頁），編號陳重武開立與黃平禾即黃鷹雄之系爭支
    存帳戶支票存根（他二卷第77、85頁），編號陳重武開立
    與陳宗恩之系爭支存帳戶支票存根（原審易(一)卷第119 頁）
    、支票影本（原審易(一)卷第118 頁背面、易(四)卷第81頁）、
    被告開立與陳宗恩之本票影本（原審易(四)卷第80-81 頁），
    編號陳重武開立與王昭昌之支票暨退票理由單影本（他三
    卷第35頁），編號陳重武開立與吳明樹之系爭支存帳戶支
    票暨退票理由單（原審易(四)卷第220 、221 頁）編號陳重
    武開立與周榮坤之系爭支存帳戶支票存根（他二卷第82、85
    頁）、支票影本（本院易(四)卷第82-85 頁），編號陳重武
    開立與林金葉之系爭支存帳戶支票存根（他二卷第77、81頁
    ）、支票暨退票理由單影本（他三卷第30、31頁），編號
    陳重武開立與蔡宗霖之支票影本（他三卷第33頁）在卷可稽
    ，且據證人曾能通、鄭進興、王廣輝、詹益泉、喬元光、黃
    平禾即黃鷹雄、陳宗恩、王昭昌、吳明樹、周榮坤、林金葉
    、黃呂惠、蔡宗霖證述在卷，復為上訴人所不爭執（原審易
    (一)卷第33頁），此部分事實已堪認定。
  2.證人陳重武於原審審理時證稱：因我積欠卡債，經濟困難，
    被告以月薪4 萬5000元僱用我擔任總贏企業機構轄下公司之
    名義負責人，因被告債信不良，就指示我開設系爭支存帳戶
    供他使用，系爭支存帳戶之存摺、印章、空白支票簿均是由
    被告保管，如附表所示系爭支存帳戶支票全部都是被告指示
    我簽發用以支付各項工程款，系爭支存帳戶內資金均是被告
    存入，由被告負責資金調度等語（見原審易(一)卷第183 、18
    5 、187 頁），核與證人曾能通、鄭進興、王廣輝、詹益泉
    、喬元光、黃平禾即黃鷹雄、陳宗恩、王昭昌、吳明樹、周
    榮坤、林金葉、黃呂惠、蔡宗霖於原審審理時一致證稱：如
    附表所示各項工程均由被告指示如何施作及商談各項工程報
    酬，並由被告親自或透過李玉川交付如附表所示由陳重武簽
    發之系爭支存帳戶支票等語相符，並有如附表所示系爭支存
    帳戶支票影本在卷可憑，參以被告本人名義於臺灣銀行新興
    分行之支票存款帳戶於94年間即已多次跳票業如前述，足認
    被告確係因個人債信不良，始利用公司名義負責人陳重武簽
    發如附表所示系爭支存帳戶支票供作支付各該廠商工程報酬
    ，且系爭支存帳戶雖係陳重武開設，然實際使用系爭支存帳
    戶、調度帳戶資金之人則為被告，參以陳重武於開設系爭支
    存帳戶時因經濟困難而受僱於被告領取月俸已如前述，堪認
    被告明知陳重武顯無資力足以支付如附表所示系爭支存帳戶
    支票票款，該等支票於簽發之際即有高度風險無法兌現，被
    告仍指示陳重武簽發該等支票並持以行使，且如附表所示各
    廠商施作工程範圍多有涉及被告私人住宅施工部分（詳如後
    述），顯見被告確有意圖為自己不法所有而詐得施作工程利
    益之犯意甚明。
  3.被告雖辯稱其已付清其個人施作部分（建德路191 號大樓5
    至8 樓）工程款云云。然查：
  證人曾能通於原審審理時證稱：我施作建德路191 號9 至12
    樓泥作工程，均是直接跟被告聯繫，9 至12樓都是被告自己
    要住的，不是辦公室，一間浴室就約有40坪，裡面還有餐廳
    、三溫暖、小浴池；如附表編號1 所示3 張支票是被告叫李
    玉川拿給我的，我有叫被告背書，但被告不肯，被告尚積欠
    我110 萬元工程款等語（見原審易(三)卷第34、39、41頁）。
  證人鄭進興於原審審理時證稱：我施作建德路191 號5 至12
    樓、四維路、九如路之不鏽鋼工程，是被告指示我如何施作
    ，我向被告先請領建德路部分工程款項時，被告就交付系爭
    支存帳戶支票給我，等我完成全部工程後，被告交付給我之
    支票都跳票，被告原先交付4 張支票（面額共180 萬元）遭
    退票後，我就還給被告，被告就再換4 張本票（即附表編號
    2 票號以「CH」為開頭者，原審易(三)卷第124-125 頁）給我
    等語（本院易(三)卷第92、95頁）。
  證人王廣輝於原審審理時證稱：我施作建德路191 號9 、10
    樓及7 樓會議桌木造裝潢，均是被告指示如何施作，價錢也
    是被告跟我談的，我已施作完成95％，僅餘9 、10樓之油漆
    工程未完成，約完工前半個月被告交付之系爭支存帳戶支票
    都跳票，但被告仍要求我繼續施作，我施作的9 、10樓都是
    被告的住家等語（原審易(三)卷第50、56頁）。
  證人詹益泉於原審審理時證稱：我施作建德路191 號5 至8
    樓油漆工程價錢是與被告談的，被告於工程做到一半時，先
    交付系爭支存帳戶面額15萬元支票給我，經我提示跳票後，
    過約半個月工程完工時，被告再交付面額20萬7000元支票，
    經我提示亦遭退票等語（原審易(三)卷第66-67 頁）。
  證人喬元光於原審審理時證稱：我施作建德路191 號水電工
    程，自95年11月開始被告交付之系爭支存帳戶支票開始跳票
    ，當時我施作工程已完成八成（80％），剩下二成因為泥水
    與裝潢沒作完，我水電的部分無法施作等語（原審易(三)卷第
    76-78 頁）。
  證人黃平禾即黃鷹雄於原審審理時證稱：我施作四維路水電
    工程、九如路12樓裝潢、線路重改工程，被告交付之系爭支
    存帳戶支票跳票後，被告叫我拿去跟他換15天的支票，但換
    票後還是再跳票等語（原審易(三)卷第85頁）。
  證人陳宗恩於原審審理時證稱：我施作建德路191 號、民族
    路及九如路口大樓外牆廣告看板工程，價錢是與被告談的，
    被告交付之系爭支存帳戶支票（附表編號7 票號以「NP」為
    開頭者）跳票後，被告才以自己名義簽發本票（附表編號7
    票號以「CH」為開頭者）給我，我施作工程已全部完工等語
    （原審易(四)卷第20-22 、30頁）。
  證人王昭昌於原審審理時證稱：我施作四維路、中華路的外
    牆廣告，我都是直接跟被告接洽，四維路的工程部分有領到
    錢，但中華路的工程部分則跳票等語（原審易(四)卷第53、56
    頁）。
  證人吳明樹於原審審理時證稱：我施作建德路大樓之窗簾裝
    潢工程，是被告直接叫我去施作約30多萬元之工程，被告說
    等我施工完畢後才要支付工程款，被告叫我趕快施工完成，
    就可以結算費用，但等我歷時2 、3 個月的時間施工完畢後
    ，要跟被告拿支票但都拿不到，被告又說等貸款核撥後就會
    支付工程款，但後來我要找被告協調，都找不到被告，迄今
    被告仍未支付我任何工程款等語（原審易(四)卷第118-120 頁
    ）。
  證人周榮坤於原審審理時證稱：我施作民族路及九如路口大
    樓12樓、建德路191 號11、12樓之泥作工程，當初是經由另
    外的包商林金葉介紹與被告洽談工程，待民族路及九如路口
    大樓工程部分完工後，被告才交付支票給我，但後來跳票，
    建德路191 號11樓是被告說要用作聯誼的地方，12樓則是供
    奉被告祖先的佛廳等語（原審易(四)卷第32-38 頁）。
  證人林金葉於原審審理時證稱：我施作建德路191 號地下室
    打牆、12樓玻璃屋、抽取化糞池工程，被告交付支票支付工
    程款，僅有1 張支票提示兌現，但其餘全部都被退票等語（
    原審易(四)卷第58-60 頁）。
  證人黃呂惠於原審審理時證稱：我施作建德路191 號7 樓會
    議桌之大理石檯面、四維路1 樓櫃臺檯面，我的工程在一個
    月內施作完成，我向被告請款時，被告有當場交付1 張面額
    30 萬 元、發票人為陳先生之支票，但該支票已遺失，我施
    作之總工程款應以經被告砍價後之21萬元為準等語（原審易
    (四)卷第44-52 頁）。
  證人蔡宗霖於原審審理時證稱：我施作建德路191 號8 至11
    樓藝術玻璃、12樓採光罩、河北路大樓1 至3 樓隔間玻璃工
    程，其中建德路191 號9 、10樓部分是被告的住家，包含佛
    堂及休閒的地方；建德路191 號9 、10樓施作完成後，李玉
    川告訴我說不要繼續施作，因為會收不到錢，但被告叫我趕
    快將11樓施作完成等語（原審易(四)卷第156-159 頁）。
  本院審理時証人即被害人曾能通陳稱：我被騙約110 萬元，
    被告不是冤枉的，工程是被告叫我做的，我替被告做工程，
    工程款都沒有拿到，被告的支票都跳票等語；証人即被害人
    鄭進興陳稱：我被騙約180 萬元，被告叫我做工程的，我的
    工程部分都完工工程款總額為220 萬元，我只拿到40萬元，
    還有約180 萬元支票付款的部分都跳票了等語；証人即被害
    人陳宗恩陳稱：工程是李玉川及被告叫我做的，我還沒有拿
    到工程款約90幾萬元，支票也跳票了，工程都有完工，有相
    片為證等語；証人即被害人周榮昆陳稱：工程是被告叫我做
    的，全部都完工，我沒有拿到工程款，都跳票了，我被騙約
    130 幾萬元左右等語；証人即被害人王廣輝陳稱：工程是被
    告叫我做的，工程已經完成百分之95，我只有拿到90萬元，
    還有約260 萬元左右還沒有拿到等語；証人即被害人蔡宗霖
    陳稱：前半段的工程是李玉川叫我做的，後半段工程是被告
    叫我做的，工程都已經完成，前半段工程我拿到35萬元，後
    半段工程總共130 萬元，80萬元支票的部分都跳票，尚未請
    款數額是50萬元等語（見100 年8 月1 日本院準備程序筆錄
    ）。又被告郭大瑋於本院審理時自承：每層樓付頭期款約1
    百多萬元就可買到等語（見100 年8 月16日本院審判筆錄）
    。查被告郭大瑋買大樓每樓層只付一百多萬元，其餘是絕大
    多數是貸款，卻大肆豪華裝潢，足証其支付能力不足，應有
    詐欺犯意。又被告郭大瑋雖辯稱9 樓以上是李玉川叫來施工
    云云，惟被告郭大瑋既係屋主，應無由他人叫來施工，而由
    他人負責之理（因施工後之物非屬叫的人所有）。又被告郭
    大瑋另辯稱款已付給李玉川、陳重武，錢被李玉川、陳重武
    侵占云云，惟李玉川、陳重武是被告郭大瑋之受僱人已如前
    述，而以上之工程款金額非小，若有侵占，被告郭大瑋並未
    對李玉川、陳重武提出告訴，此不合情理，自難採信。
    以上足認如附表所示各廠商均係與被告郭大瑋接洽各該工程
    施作、商談工程款等事宜，並依被告指示完成各該工程施作
    ，且如附表所示未獲兌現之支（本）票均係由被告親自或指
    示其員工即掛名總贏企業總經理之李玉川交付與各該廠商，
    衡以各該廠商施作工程之範圍並非僅限於建德路191 號大樓
    5 至8 樓，甚多工程施作均係被告住家，益見被告郭大瑋前
    揭所辯殊無可採，如附表所示各該工程確係由被告郭大瑋決
    定施作內容，並係由被告指示陳重武簽發系爭支存帳戶支票
    後，以如附表所示未獲兌現之支票交付與各該廠商，使各該
    廠商誤信收受支票將如期兌現，遂依被告郭大瑋指示繼續施
    作各項工程無訛。
(二)事實欄一(二)部分（即對大新保全公司詐欺得利部分）：
  1.陳重武簽發之系爭支存帳戶支票（票號：NP0000000 ，發票
    日：95年12月15日，面額：8 萬5000元）經受款人大新保全
    公司屆期提示，於96年1 月26日因存款不足及拒絕往來而遭
    退票之情，有上開支票暨退票理由單（他二卷第9 頁）、系
    爭支存帳戶退補紀錄（原審易(一)卷第27頁）在卷可稽，且為
    被告不爭執，此部分事實已堪認定。
  2.證人陳重武於原審審理時證稱：被告指示我出面與大新保全
    公司簽立服務契約書，依該服務契約書，大新保全公司負責
    範圍為建德路191 號整棟大樓，因大新保全警衛室設在樓下
    等語（原審易(一)卷第174 、190 頁），核與證人即大新保全
    公司經理陳鷺山於原審審理時證稱：陳重武出面與我們公司
    簽立服務契約書，但一直都是被告與我接洽保全服務事宜，
    我們公司保全進駐建德路191 號大樓時，該大樓還在裝潢，
    仍然是施工中的狀態，我們公司保全人員要負責維護整棟大
    樓的東西不要失竊等語（原審易(二)卷第15、18頁）相符，並
    有總贏企業機構與大新保全公司於95年9 月25日簽立之綜合
    服務契約書（他二卷第4-7 頁）、大新保全公司駐衛管理服
    務費報價單（他二卷第8 頁）在卷可憑，足認上開服務契約
    書確係被告指示陳重武出面簽立，且大新保全公司受託承管
    之範圍包含建德路191 號整棟大樓之情，應堪認定。
  3.系爭支存帳戶支票（票號：NP0000000 ，發票日：95年12月
    15日，面額：8 萬5000元）係被告指示陳重武簽發後交付與
    大新保全公司，業據證人陳重武於原審審理時證述屬實，而
    實際調度總贏企業資金、使用系爭支存帳戶支票之人為被告
    ，業經認定如前，參以系爭支存帳戶自95年11月30日即已因
    存款不足跳票，亦據證人陳重武於原審審理時證述在卷（原
    審易(一)卷第191 頁），並有合作金庫銀行灣內分行99年6 月
    3 日函暨附件系爭支存帳戶退補紀錄（原審易(一)卷第25-26
    頁）在卷，足認被告明知系爭支存帳戶上開支票自95年11月
    30日已因存款不足而無法提示兌現票款，仍指示陳重武簽發
    上開支票以取信大新保全公司，致大新保全公司誤信該支票
    會如期兌現，而繼續提供保全服務，是被告郭大瑋確有意圖
    為自己不法所有而詐得保全服務利益之犯意無訛。
  4.被告郭大瑋雖辯稱其已將交付11萬5000元與陳重武供支付大
    新保全公司服務費云云，惟證人陳重武於原審審理時證稱：
    我沒有於95年9 月25日簽立綜合服務契約書當日向被告預支
    11萬5000元供支付大新保全公司服務費，該筆11萬5000元係
    我向被告預支薪水供支付我個人卡債的借款等語（原審易(一)
    卷第171 頁），且觀諸被告提出之陳重武於95年9 月25日簽
    立之借條（原審易(一)卷第137 頁）記載：「陳重武茲向郭大
    瑋先生預借支新臺幣11萬5000元正，此據。」等語，堪認陳
    重武於95年9 月25日確係向被告支借11萬5000元，且此筆款
    項與大新保全公司服務費支付無涉，此參諸上開綜合服務契
    約書約定服務費係於次月5 日前付清，殊無於簽約當日（95
    年9 月25日）即支付服務費之必要益明，是被告郭大瑋前揭
    所辯係屬事後卸責之詞，殊無可採。
  綜上所述，因被害人多人均指証是被告郭大瑋訂製裝潢，且被
  告郭大瑋亦不否認各樓層之建物係其所購買，又被告郭大瑋買
  大樓每樓層只付一百多萬元，其餘是絕大多數是貸款，卻大肆
  豪華裝潢，事後無力支付工程款，足証其支付能力不足，應有
  詐欺犯意，事證明確，其所辯係卸責之詞，不足採信，其犯行
  已堪認定。
二、按刑法第339 條第2 項之詐欺得利罪，其行為客體係指取得
    債權、免除債務、延期履行債務或提供勞務等財物以外之財
    產上不法利益（最高法院86年臺上字第3534號判決意旨參照
    ）。核被告郭大瑋就事實欄一(一)所為（即附表編號1 至13）
    ，均各係犯刑法第339 條第1 項之詐欺取財罪，公訴人認係
    犯詐欺得利罪自有誤會，惟起訴之基本事實同一，法院自得
    變更起訴法條予以審理；又就其事實欄一(二)所為，亦係犯刑
    法第339 條第2 項之詐欺得利罪。被告郭大瑋指示不知情之
    陳重武簽發如附表編號1 至13所示之支票交付與各該廠商之
    犯行，客觀上雖各有數次交付支票行為，然各係被告郭大瑋
    於密接時、地，對同一被害人，侵害同一法益，本於單一決
    意陸續完成，應視為數個舉動之接續施行，均為接續犯，各
    應僅論以一罪。被告郭大瑋利用不知情陳重武簽發系爭支存
    帳戶支票交付與如附表所示各該廠商及大新保全公司，均係
    間接正犯。又被告郭大瑋於89年間曾因詐欺案件，經臺灣高
    等法院臺南分院以89年度上易字第983 號判決有期徒刑10月
    確定，於91年1 月31日縮刑期滿執行完畢，有臺灣高等法院
    被告前案紀錄表在卷可憑，其受徒刑執行完畢，5 年以內故
    意再犯本件有期徒刑以上之各罪，均為累犯，應依刑法第47
    條第1 項規定，加重其刑。被告郭大瑋所犯上開14罪間（包
    含附表編號1 至13之罪，及事實欄一(二)之罪），均犯意各別
    ，行為互殊，應分論併罰。
三、原審就事實欄一（一）部分變更起訴法條，並與事實欄一(二)
    部分，適用刑法第339 條第1 項、第2 項、第47條第1 項、
    第51條第5 款，刑法施行法第1 條之1 ，中華民國九十六年
    罪犯減刑條例第2 條第1 項第3 款、第7 條、第11條之規定
    ，並審酌被告郭大瑋明知自己已無支付工程報酬、保全服務
    費之能力，仍利用陳重武簽發系爭支存帳戶支票並交付各該
    廠商、大新保全公司，以詐得施作工程、提供保全服務，致
    各該廠商、大新保全公司投入施作成本、人力後卻請領報酬
    無著，影響交易往來之互信，行為實有不該，其詐得利益之
    金額龐大，對各該廠商所生之危害程度非輕，且犯後迄今均
    未與任何廠商及大新保全公司達成和解彌補損害，犯後態度
    非佳等一切情狀，就事實欄一（一）部分共13罪，量處如附
    表所示之刑，就事實欄一(二)部分，量處有期徒刑4 月。又以
    被告所犯前揭各罪（除附表編號3 所示詐欺取財罪經本院宣
    告2 年有期徒刑，已逾中華民國九十六年罪犯減刑條例第3
    條第1 項所定1 年6 月宣告刑而無從減刑外）之犯罪時間均
    係在96年4 月24日以前，符合中華民國九十六年罪犯減刑條
    例第2 條第1 項第3 款所定減刑條件，爰均依法各減其宣告
    刑二分之一，並與未予減刑部分（附表編號3 ）定應執行刑
    為有期徒刑5 年。並說明被告郭大瑋供本件犯罪所用之系爭
    支存帳戶前揭支票、本票，因已分別交付如附表所示各該廠
    商及大新保全公司行使之，即非屬被告郭大瑋所有，其不予
    宣告沒收之理由。經核原判決認事用法並無不合，量刑、減
    刑及定執行刑亦屬適當，被告郭大瑋上訴否認詐欺，為無理
    由，應予駁回。
據上論結，應依刑事訴訟法第368 條，判決如主文。
本案經檢察官許月雲到庭執行職務。
中    華    民    國  100     年    9     月    6     日
                    刑事第八庭  審判長法  官  洪兆隆
                                      法  官  郭玫利
                                      法  官  張盛喜
以上正本證明與原本無異。
不得上訴。
中    華    民    國  100     年    9     月    6     日
                                      書記官  齊椿華
附錄本件判決論罪科刑法條：
刑法第339 條
意圖為自己或第三人不法之所有，以詐術使人將本人或第三人之
物交付者，處5 年以下有期徒刑、拘役或科或併科1 千元以下罰
金。
以前項方法得財產上不法之利益或使第三人得之者，亦同。
前二項之未遂犯罰之。
附表：
┌─┬────┬─────┬─────┬─────┬─────┬─────┬─────────┐
│編│廠商名稱│總工程款  │未獲兌現之│票載發票日│票面金額  │詐得利益  │    相關證據      │
│號├────┤（新臺幣）│支（本）票│          │（新臺幣）│（新臺幣）│                  │
│  │施作工程│          │號碼      │          │          │          │                  │
├─┼────┼─────┼─────┼─────┼─────┼─────┼─────────┤
│1 │曾能通  │368 萬2650│NP0000000 │95.12.5   │10萬元    │110萬元   │11、12樓泥作工程│
│  ├────┤元        ├─────┼─────┼─────┤          │工程預算書（他三卷│
│  │高雄市三│          │NP0000000 │96.1.5    │25萬元    │【註】    │第13-14 頁）：共計│
│  │民區建德│【計算式】├─────┼─────┼─────┤1.總工程款│114萬1250元       │
│  │路191 號│＋＋│NP0000000 │96.2.5    │40萬元    │－（＋│9 、10樓泥作工程│
│  │9 樓至12│＋＋＋│          │          │          │）＝218 萬│工程預算書（他三卷│
│  │樓之泥作│＋    │          │          │          │2650元（依│第15-16 頁）：共計│
│  │工程    │          │          │          │          │相關證據計│104萬3500元       │
│  │        │          │          │          │          │算之金額）│四維路165 號分公│
│  │        │          │          │          │          │2.然依證人│司、191 號地下室、│
│  │        │          │          │          │          │曾能通於原│5 至12樓泥作工程估│
│  │        │          │          │          │          │審審理時證│價單（他三卷第39頁│
│  │        │          │          │          │          │稱：扣除未│）：共計34萬50元  │
│  │        │          │          │          │          │施作完成部│9 至10樓泥作工程│
│  │        │          │          │          │          │分後，被告│、11及12樓外部刷石│
│  │        │          │          │          │          │尚欠工程報│子壁估價單（他三卷│
│  │        │          │          │          │          │酬110 萬元│第40頁）：51萬400 │
│  │        │          │          │          │          │（原審易(三)│元                │
│  │        │          │          │          │          │卷第38頁）│四維路116 號泥作│
│  │        │          │          │          │          │。        │工程估價單（他三卷│
│  │        │          │          │          │          │3.從被告有│第41頁）：2 萬6250│
│  │        │          │          │          │          │利之認定，│元                │
│  │        │          │          │          │          │認定此部分│建德路191 號住宅│
│  │        │          │          │          │          │詐得金額為│地下室泥作工程（他│
│  │        │          │          │          │          │110萬元。 │三卷第42頁）：27萬│
│  │        │          │          │          │          │          │600元             │
│  │        │          │          │          │          │          │建德路191 號11、│
│  │        │          │          │          │          │          │12樓增建估價單（他│
│  │        │          │          │          │          │          │三卷第43頁）：35萬│
│  │        │          │          │          │          │          │600元             │
│  │        │          │          │          │          │          │已領預付款之領款│
│  │        │          │          │          │          │          │收據（他二卷第60頁│
│  │        │          │          │          │          │          │）：20萬元        │
│  │        │          │          │          │          │          │已兌現NP0000000 │
│  │        │          │          │          │          │          │（他二卷第102 頁）│
│  │        │          │          │          │          │          │、NP0000000 （他二│
│  │        │          │          │          │          │          │卷第98頁）支票存根│
│  │        │          │          │          │          │          │、系爭支存帳戶交易│
│  │        │          │          │          │          │          │明細表（他二卷第  │
│  │        │          │          │          │          │          │118 頁）：共計130 │
│  │        │          │          │          │          │          │萬元              │
│  ├────┼─────┴─────┴─────┴─────┴─────┴─────────┤
│  │  主文  │郭大瑋犯詐欺取財罪，累犯，處有期徒刑壹年肆月，減為有期徒刑捌月。              │
├─┼────┼─────┬─────┬─────┬─────┬─────┬─────────┤
│2 │鄭進興  │173 萬7200│NP0000000 │95.11.4   │20萬元    │128 萬7200│5 至8 樓窗、門報│
│  ├────┤元        ├─────┼─────┼─────┤元        │價單（他三卷第17頁│
│  │高雄市三│          │NP0000000 │95.11.18  │20萬元    │          │）：議價為70萬元  │
│  │民區建德│【計算式】├─────┼─────┼─────┤【計算式】│5至8樓門鎖報價單│
│  │路191 號│＋＋│CH752792  │95.12.5   │10萬元    │總工程款－│（原審易(三)卷第123 │
│  │5 樓至12│          ├─────┼─────┼─────┤（＋）│頁）：2 萬1200元  │
│  │樓之不鏽│          │CH752793  │95.12.5   │50萬元    │          │5 至8 樓門鎖把手│
│  │鋼工程  │          ├─────┼─────┼─────┤          │、10樓陽台門、7 樓│
│  │        │          │CH752794  │95.12.5   │60萬元    │          │圓柱造型、9-10樓戶│
│  │        │          ├─────┼─────┼─────┤          │檔及浴室固定櫃，10│
│  │        │          │CH752795  │95.12.5   │60萬元    │          │樓辦公室固定框、11│
│  │        │          │          │          │          │          │樓之樓梯、欄杆、採│
│  │        │          │          │          │          │          │光罩估價單（原審易│
│  │        │          │          │          │          │          │(三)卷第122 頁）：共│
│  │        │          │          │          │          │          │101 萬6000元      │
│  │        │          │          │          │          │          │已兌現NP0000000 │
│  │        │          │          │          │          │          │支票存根（他二卷第│
│  │        │          │          │          │          │          │76頁）、系爭支存帳│
│  │        │          │          │          │          │          │戶交易明細表（他二│
│  │        │          │          │          │          │          │卷第118 頁）：25萬│
│  │        │          │          │          │          │          │元                │
│  │        │          │          │          │          │          │已領預付款之領款│
│  │        │          │          │          │          │          │收據（他二卷第61頁│
│  │        │          │          │          │          │          │）：20萬元        │
│  ├────┼─────┴─────┴─────┴─────┴─────┴─────────┤
│  │  主文  │郭大瑋犯詐欺取財罪，累犯，處有期徒刑壹年肆月，減為有期徒刑捌月。              │
├─┼────┼─────┬─────┬─────┬─────┬─────┬─────────┤
│3 │王廣輝  │360 萬3000│NP0000000 │95.12.15  │40萬元    │250 萬3000│木造裝潢工程預算│
│  ├────┤元        │          │          │          │元        │書（原審易(三)卷第  │
│  │高雄市三│          │          │          │          │          │105 頁）：360 萬元│
│  │民區建德│【計算式】│          │          │          │【計算式】│7 樓會議桌估價單│
│  │路191 號│×95％＋│          │          │          │總工程款－│（原審易(三)卷第111 │
│  │9 、10樓│        │          │          │          │（＋）│頁）：18萬3000元  │
│  │木造裝潢│          │          │          │          │          │已兌現NP0000000 │
│  │工程    │【註】    │          │          │          │          │（他二卷第102 頁）│
│  │        │證人王廣輝│          │          │          │          │、NP0000000 （他二│
│  │        │於本院審理│          │          │          │          │卷第93頁）、NP6124│
│  │        │時證稱：全│          │          │          │          │192 （他二卷第88頁│
│  │        │部工程款  │          │          │          │          │）、NP0000000 （他│
│  │        │360 萬元，│          │          │          │          │二卷第87頁）支票存│
│  │        │已完成95％│          │          │          │          │根、系爭支存帳戶交│
│  │        │（本院易(三)│          │          │          │          │易明細表（他二卷第│
│  │        │卷第50頁）│          │          │          │          │118 頁）：共計90萬│
│  │        │          │          │          │          │          │元                │
│  │        │          │          │          │          │          │已領取現金20萬元│
│  │        │          │          │          │          │          │之證述（原審易(三)卷│
│  │        │          │          │          │          │          │第51頁）：20萬元  │
│  ├────┼─────┴─────┴─────┴─────┴─────┴─────────┤
│  │  主文  │郭大瑋犯詐欺取財罪，累犯，處有期徒刑貳年。                                    │
├─┼────┼─────┬─────┬─────┬─────┬─────┬─────────┤
│4 │詹益泉即│35萬7000元│NP0000000 │95.11.15  │15萬元    │35萬7000元│遭退票NP0000000 │
│  │益承行  │          ├─────┼─────┼─────┤          │支票影本（原審易(三)│
│  ├────┤【計算式】│NP0000000 │95.12.31  │20萬7000元│          │卷第195 頁）、系爭│
│  │高雄市三│＋    │          │          │          │          │支存帳戶退補紀錄（│
│  │民區建德│          │          │          │          │          │原審易(一)卷第27頁）│
│  │路191 號│          │          │          │          │          │：15萬元          │
│  │5 樓至8 │          │          │          │          │          │遭退票NP0000000 │
│  │樓油漆工│          │          │          │          │          │支票影本（原審易(三)│
│  │程      │          │          │          │          │          │卷第195 頁）、系爭│
│  │        │          │          │          │          │          │支存帳戶退補紀錄（│
│  │        │          │          │          │          │          │原審易(一)卷第27頁）│
│  │        │          │          │          │          │          │：20萬7000元      │
│  ├────┼─────┴─────┴─────┴─────┴─────┴─────────┤
│  │  主文  │郭大瑋犯詐欺取財罪，累犯，處有期徒刑捌月，減為有期徒刑肆月。                  │
├─┼────┼─────┬─────┬─────┬─────┬─────┬─────────┤
│5 │喬元光即│108 萬3152│NP0000000 │95.11.4   │15萬元    │3萬3152元 │1、2樓等水電工程│
│  │忠糖水電│元        ├─────┼─────┼─────┤          │預算書（原審易(三)卷│
│  │行      │          │NP0000000 │95.11.15  │10萬元    │【計算式】│第113 頁）：35萬  │
│  ├────┤【計算式】├─────┼─────┼─────┤總工程款－│5190 元           │
│  │高雄市三│（＋＋│NP0000000 │95.11.30  │15萬元    │（＋）│9 樓水電工程預算│
│  │民區建德│＋＋├─────┼─────┼─────┤          │書（原審易(三)卷第  │
│  │路191 號│）×80％  │NP0000000 │95.12.7   │5萬元     │          │114 頁）：27萬3670│
│  │地下1 樓│          ├─────┼─────┼─────┤          │元                │
│  │、地上1 │【註】    │NP0000000 │95.12.31  │10萬元    │          │10樓水電工程預算│
│  │、2 、5 │證人喬元光│          │          │          │          │書（原審易(三)卷第  │
│  │至12樓之│於本院審理│          │          │          │          │115 頁）：22萬5080│
│  │水電工程│時證稱：估│          │          │          │          │元                │
│  │        │價單項目已│          │          │          │          │11至13樓等水電工│
│  │        │完成80％（│          │          │          │          │程預算書（原審易(三)│
│  │        │本院易(三)卷│          │          │          │          │卷第116 頁）：22萬│
│  │        │第79頁）  │          │          │          │          │元5 至8 樓室內電│
│  │        │          │          │          │          │          │線更換估價單（原審│
│  │        │          │          │          │          │          │易(三)卷第117 頁）：│
│  │        │          │          │          │          │          │7萬 元×4 （層樓）│
│  │        │          │          │          │          │          │＝28萬元          │
│  │        │          │          │          │          │          │已領預付款之領款│
│  │        │          │          │          │          │          │收據（他二卷第60、│
│  │        │          │          │          │          │          │61、65頁）：共計50│
│  │        │          │          │          │          │          │萬元              │
│  │        │          │          │          │          │          │已兌現NP0000000 │
│  │        │          │          │          │          │          │（他二卷第106 頁）│
│  │        │          │          │          │          │          │、NP0000000 （他二│
│  │        │          │          │          │          │          │卷第103 頁）、    │
│  │        │          │          │          │          │          │NP0000000 （他二卷│
│  │        │          │          │          │          │          │第97頁）支票存根、│
│  │        │          │          │          │          │          │系爭支存帳戶交易明│
│  │        │          │          │          │          │          │細表（他二卷第118 │
│  │        │          │          │          │          │          │頁）：共計55萬元  │
│  │        │          │          │          │          │          │                  │
│  ├────┼─────┴─────┴─────┴─────┴─────┴─────────┤
│  │  主文  │郭大瑋犯詐欺取財罪，累犯，處有期徒刑肆月，減為有期徒刑貳月。                  │
├─┼────┼─────┬─────┬─────┬─────┬─────┬─────────┤
│6 │黃鷹雄即│30萬元    │NP0000000 │95.11.4   │15萬元    │30萬元    │遭退票NP0000000 │
│  │盈豐順水│          ├─────┼─────┼─────┤          │支票存根、系爭支存│
│  │電工程行│【計算式】│NP0000000 │95.11.30  │15萬元    │          │帳戶退補紀錄（原審│
│  ├────┤ ＋   │          │          │          │          │易(一)卷第27頁）：15│
│  │高雄市苓│          │          │          │          │          │萬元              │
│  │雅區四維│          │          │          │          │          │遭退票NP0000000 │
│  │路水電工│          │          │          │          │          │支票存根、系爭支存│
│  │程、九如│          │          │          │          │          │帳戶退補紀錄（原審│
│  │路12樓裝│          │          │          │          │          │易(一)卷第27頁）：15│
│  │潢、線路│          │          │          │          │          │萬元              │
│  │重改    │          │          │          │          │          │                  │
│  ├────┼─────┴─────┴─────┴─────┴─────┴─────────┤
│  │  主文  │郭大瑋犯詐欺取財罪，累犯，處有期徒刑捌月，減為有期徒刑肆月。                  │
├─┼────┼─────┬─────┬─────┬─────┬─────┬─────────┤
│7 │陳宗恩即│92萬元    │NP0000000 │95.11.30  │12萬元    │84萬元    │九如路、民族路廣│
│  │北一廣告│          ├─────┼─────┼─────┤          │告板面估價單（他三│
│  │社      │【計算式】│NP0000000 │95.12.10  │12萬元    │【計算式】│卷第26頁）：72萬元│
│  ├────┤ ＋   ├─────┼─────┼─────┤總工程款－│東、西牆面文字立│
│  │高雄市三│          │NP0000000 │96.1.16   │40萬元    │        │體彩繪估價單（他三│
│  │民區建德│          ├─────┼─────┼─────┤          │卷第27頁）：20萬元│
│  │路191 號│          │CH761007  │95.12.12  │30萬元    │          │已兌現NP0000000 │
│  │、三民區│          ├─────┼─────┼─────┤          │（他二卷第76頁）、│
│  │九如路及│          │CH761008  │95.12.12  │30萬元    │          │NP0000000 （他二卷│
│  │民族路口│          ├─────┼─────┼─────┤          │第75頁）支票存根、│
│  │大樓外牆│          │CH761010  │95.12.12  │24萬元    │          │系爭支存帳戶交易明│
│  │廣告看板│          │          │          │          │          │細表（他二卷第118 │
│  │工程    │          │          │          │          │          │-119頁）：共計8 萬│
│  │        │          │          │          │          │          │元                │
│  ├────┼─────┴─────┴─────┴─────┴─────┴─────────┤
│  │  主文  │郭大瑋犯詐欺取財罪，累犯，處有期徒刑壹年，減為有期徒刑陸月。                  │
├─┼────┼─────┬─────┬─────┬─────┬─────┬─────────┤
│8 │王昭昌即│31萬7000元│NP0000000 │96.1.15   │16萬7000元│16萬7000元│立體商標、立體中│
│  │長城廣告│          │          │          │          │          │文字及邊框報價單（│
│  │社      │【計算式】│          │          │          │【計算式】│他三卷第12頁）：15│
│  ├────┤  ＋  │          │          │          │總工程款－│萬元              │
│  │高雄市四│          │          │          │          │        │遭退票NP0000000 │
│  │維路、中│          │          │          │          │          │支票暨退票理由單影│
│  │華路大樓│          │          │          │          │          │本（他三卷第35 頁 │
│  │外牆廣告│          │          │          │          │          │）、系爭支存帳戶退│
│  │看板工程│          │          │          │          │          │補紀錄（原審易(一)卷│
│  │        │          │          │          │          │          │第26頁）：16萬7000│
│  │        │          │          │          │          │          │元                │
│  │        │          │          │          │          │          │已兌現NP0000000 │
│  │        │          │          │          │          │          │支票存根（他二卷第│
│  │        │          │          │          │          │          │92頁）、系爭支存帳│
│  │        │          │          │          │          │          │戶交易明細表（他二│
│  │        │          │          │          │          │          │卷第119 頁）：15萬│
│  │        │          │          │          │          │          │元                │
│  ├────┼─────┴─────┴─────┴─────┴─────┴─────────┤
│  │  主文  │郭大瑋犯詐欺取財罪，累犯，處有期徒刑陸月，減為有期徒刑參月。                  │
├─┼────┼─────┬─────┬─────┬─────┬─────┬─────────┤
│9 │吳明樹  │35萬8200元│NP0000000 │95.12.15  │12萬5000元│35萬8200元│高級遮光布、進口│
│  ├────┤          ├─────┼─────┼─────┤          │無縫紗等窗簾估價單│
│  │高雄市三│【計算式】│NP0000000 │96.1.15   │20萬元    │          │（原審易(四)卷第217-│
│  │民區建德│  ＋  │          │          │          │          │218 頁）：32萬8000│
│  │路191 號│          │          │          │          │          │元                │
│  │5 至8 樓│          │          │          │          │          │高級地毯估價單（│
│  │窗簾工程│          │          │          │          │          │原審易(四)卷第219 頁│
│  │        │          │          │          │          │          │）：3 萬200 元    │
│  ├────┼─────┴─────┴─────┴─────┴─────┴─────────┤
│  │  主文  │郭大瑋犯詐欺取財罪，累犯，處有期徒刑捌月，減為有期徒刑肆月。                  │
├─┼────┼─────┬─────┬─────┬─────┬─────┬─────────┤
│10│周榮坤  │93萬4000元│NP0000000 │95.11.15  │10萬元    │93萬4000元│未提示兌現        │
│  ├────┤          ├─────┼─────┼─────┤          │NP0000000 （他二卷│
│  │高雄市三│          │NP0000000 │95.11.15  │5萬元     │          │第82頁）、        │
│  │民區建德│          ├─────┼─────┼─────┤          │NP0000000 （他二卷│
│  │路191 號│          │NP0000000 │95.11.15  │5萬元     │          │第85頁）、        │
│  │11、12樓│          ├─────┼─────┼─────┤          │NP0000000 （他二卷│
│  │、三民區│          │NP0000000 │96.1.15   │7萬4000元 │          │第82頁）支票存根、│
│  │九如路及│          ├─────┼─────┼─────┤          │NP0000000 （原審易│
│  │民族路口│          │NP0000000 │96.1.15   │20萬元    │          │(四)卷第84頁）、    │
│  │大樓12樓│          ├─────┼─────┼─────┤          │NP0000000 （原審易│
│  │泥作工程│          │NP0000000 │95.12.31  │20萬元    │          │(四)卷第82頁）、    │
│  │        │          ├─────┼─────┼─────┤          │NP0000000 （原審易│
│  │        │          │NP0000000 │95.12.31  │15萬元    │          │(四)卷第82頁）、    │
│  │        │          ├─────┼─────┼─────┤          │NP0000000（原審易 │
│  │        │          │不詳      │不詳      │11萬元    │          │(四)卷第84頁）、不詳│
│  │        │          │【註】影本│          │          │          │支票號碼支票（他三│
│  │        │          │無法辨識  │          │          │          │卷第37頁）影本：共│
│  │        │          │（他三卷第│          │          │          │93萬4000元        │
│  │        │          │37頁）    │          │          │          │                  │
│  ├────┼─────┴─────┴─────┴─────┴─────┴─────────┤
│  │  主文  │郭大瑋犯詐欺取財罪，累犯，處有期徒刑壹年，減為有期徒刑陸月。                  │
├─┼────┼─────┬─────┬─────┬─────┬─────┬─────────┤
│11│林金葉  │76萬元    │NP0000000 │95.11.15  │10萬元    │56萬元    │地下2 樓至地上2 │
│  ├────┤          ├─────┼─────┼─────┤          │樓之打牆工程估價單│
│  │高雄市三│【計算式】│NP0000000 │95.11.30  │10萬元    │【計算式】│（他三卷第9 頁）：│
│  │民區建德│      ├─────┼─────┼─────┤總工程款－│33萬元            │
│  │路191 號│          │NP0000000 │95.12.31  │20萬元    │        │遭退票NP0000000 │
│  │地下2 樓│          ├─────┼─────┼─────┤          │、NP0000000 支票存│
│  │至地上2 │          │NP0000000 │95.12.31  │3萬元     │          │根、NP0000000 、  │
│  │樓之打牆│          │          │          │          │          │NP0000000 支票暨退│
│  │工程、抽│          │          │          │          │          │票理由單（他三卷第│
│  │取化糞池│          │          │          │          │          │30、31頁）：共計43│
│  │、12樓玻│          │          │          │          │          │萬元              │
│  │璃屋工程│          │          │          │          │          │已兌現NP0000000 │
│  │、民族路│          │          │          │          │          │（他二卷第94頁）、│
│  │與九如路│          │          │          │          │          │NP0000000 （他二卷│
│  │口12樓  │          │          │          │          │          │第89頁）支票存根、│
│  │        │          │          │          │          │          │系爭支存帳戶交易明│
│  │        │          │          │          │          │          │細表（他二卷第119 │
│  │        │          │          │          │          │          │頁）：共計20萬元  │
│  ├────┼─────┴─────┴─────┴─────┴─────┴─────────┤
│  │  主文  │郭大瑋犯詐欺取財罪，累犯，處有期徒刑捌月，減為有期徒刑肆月。                  │
├─┼────┼─────┬─────┬─────┬─────┬─────┬─────────┤
│12│正碙實業│28萬元8824│不詳      │不詳      │30萬元    │21萬元    │建德路工地之雲白│
│  │有限公司│元        │【註】    │          │          │          │玉檯面、加工報價單│
│  │－黃呂惠│          │證人黃呂惠│          │          │【註】    │（他三卷第10頁）：│
│  │        │【計算式】│於本院審理│          │          │依證人黃呂│共計11萬8824元    │
│  ├────┤  ＋  │時證稱：被│          │          │惠於本院審│建德路工地之結晶│
│  │高雄市三│          │告曾交付1 │          │          │理時證稱：│化玻璃請款單（他三│
│  │民區建德│          │張面額30萬│          │          │總工程款減│卷第11頁）：17萬元│
│  │路191 號│          │元票據（本│          │          │價為21萬元│                  │
│  │7樓、苓 │          │院易(四)卷第│          │          │（原審易(四)│                  │
│  │雅區四維│          │48頁）    │          │          │卷第49頁）│                  │
│  │路大理石│          │          │          │          │，從被告有│                  │
│  │工程    │          │          │          │          │利之認定  │                  │
│  ├────┼─────┴─────┴─────┴─────┴─────┴─────────┤
│  │  主文  │郭大瑋犯詐欺取財罪，累犯，處有期徒刑陸月，減為有期徒刑參月。                  │
├─┼────┼─────┬─────┬─────┬─────┬─────┬─────────┤
│13│生木玻璃│109 萬1580│NP0000000 │95.12.31  │20萬元    │74萬1580元│建德路191 號9 、│
│  │工程企業│元        ├─────┼─────┼─────┤          │10樓玻璃及五金估價│
│  │有限公司│          │NP0000000 │96.1.15   │20萬元    │【計算式】│單（他三卷第24頁）│
│  │－蔡宗霖│【計算式】├─────┼─────┼─────┤總工程款－│：48萬8208元      │
│  ├────┤＋＋│NP0000000 │95.12.31  │20萬元    │（＋）│河北路、四維路玻│
│  │高雄市三│          ├─────┼─────┼─────┤          │璃及五金估價單（他│
│  │民區建德│          │NP0000000 │96.1.15   │20萬元    │          │三卷第24頁）：24萬│
│  │路191號 │          │          │          │          │          │1372元            │
│  │5 至8 樓│          │          │          │          │          │建德路191 號5 至│
│  │隔間玻璃│          │          │          │          │          │8 樓光強化估價單（│
│  │、8 至11│          │          │          │          │          │他三卷第25頁）：36│
│  │樓藝術玻│          │          │          │          │          │萬2000元          │
│  │璃、12樓│          │          │          │          │          │已領預付款之領款│
│  │採光罩、│          │          │          │          │          │收據（他二卷第59頁│
│  │河北路大│          │          │          │          │          │）：5 萬元        │
│  │樓1 至3 │          │          │          │          │          │已兌現NP0000000 │
│  │樓隔間玻│          │          │          │          │          │（他二卷第94頁）、│
│  │璃      │          │          │          │          │          │NP0000000 （他二卷│
│  │        │          │          │          │          │          │第93頁）支票存根、│
│  │        │          │          │          │          │          │系爭支存帳戶交易明│
│  │        │          │          │          │          │          │細表（他二卷第119 │
│  │        │          │          │          │          │          │頁）：共計30萬元  │
│  ├────┼─────┴─────┴─────┴─────┴─────┴─────────┤
│  │  主文  │郭大瑋犯詐欺取財罪，累犯，處有期徒刑壹年，減為有期徒刑陸月。                  │
└─┴────┴───────────────────────────────────────┘